Inventaris van het Archief van het Bevolkingsregister
Stadsarchief Amsterdam
- Bevolkingsregister 1851-1863, 2
  - Bevolkingsregister. N.B. De delen 1 lopen over de periode 1851-1853, de delen 2 over de periode 1853-1855, de delen 3 over de periode 1853-1863., 1851 - 1863; 258-994; 737 delen
    - Buurt H, afdeling 3, deel 1., 352
    - Buurt H, afdeling 3, deel 2., 353
    - Buurt H, afdeling 3, deel 3., 354
    - Buurt H, afdeling 4, deel 1., 355
    - Buurt H, afdeling 4, deel 2., 356
    - Buurt H, afdeling 4, deel 3., 357
    - Buurt H, afdeling 5, deel 1., 358
    - Buurt H, afdeling 5, deel 2., 359
    - Buurt H, afdeling 5, deel 3., 360
    - Buurt H, afdeling 6, deel 1., 361
    - Buurt H, afdeling 6, deel 2., 362
    - Buurt H, afdeling 6, deel 3., 363
    - Buurt H, supplement 1., 364
    - Buurt H, supplement 2., 365
    - Buurt I, afdeling 1, deel 1., 366
    - Buurt I, afdeling 1, deel 2., 367
    - Buurt I, afdeling 1, deel 3., 368
    - Buurt I, afdeling 2, deel 1., 369
    - Buurt I, afdeling 2, deel 2., 370
    - Buurt I, afdeling 2, deel 3., 371
    - Buurt I, afdeling 3, deel 1., 372
    - Buurt I, afdeling 3, deel 2., 373
    - Buurt I, afdeling 3, deel 3., 374
    - Buurt I, afdeling 4, deel 1., 375
    - Buurt I, afdeling 4, deel 2., 376
    - Buurt I, afdeling 4, deel 3., 377
    - Buurt I, afdeling 5, deel 1., 378
    - Buurt I, afdeling 5, deel 2., 379
    - Buurt I, afdeling 5, deel 3., 380
    - Buurt I, afdeling 6, deel 1., 381
    - Buurt I, afdeling 6, deel 2., 382
    - Buurt I, afdeling 6, deel 3., 383
    - Buurt I, supplement 1., 384
    - Buurt K, afdeling 1, deel 1., 385
    - Buurt K, afdeling 1, deel 2., 386
    - Buurt K, afdeling 1, deel 3., 387
    - Buurt K, afdeling 2, deel 1., 388
    - Buurt K, afdeling 2, deel 2., 389
    - Buurt K, afdeling 2, deel 3., 390
    - Buurt K, afdeling 3, deel 1., 391
    - Buurt K, afdeling 3, deel 2., 392
    - Buurt K, afdeling 3, deel 3., 393
    - Buurt K, afdeling 4, deel 1., 394
    - Buurt K, afdeling 4, deel 2., 395
    - Buurt K, afdeling 4, deel 3., 396
    - Buurt K, supplement 1., 397
    - Buurt L, afdeling 1, deel 1., 398
    - Buurt L, afdeling 1, deel 2., 399
    - Buurt L, afdeling 1, deel 3., 400
    - Buurt L, afdeling 2, deel 1., 401
    - Buurt L, afdeling 2, deel 2., 402
    - Buurt L, afdeling 2, deel 3., 403
    - Buurt L, afdeling 3, deel 1., 404
    - Buurt L, afdeling 3, deel 2., 405
    - Buurt L, afdeling 3, deel 3., 406
    - Buurt L, afdeling 4, deel 1., 407
    - Buurt L, afdeling 4, deel 2., 408
    - Buurt L, afdeling 4, deel 3., 409
    - Buurt L, afdeling 5, deel 1., 410
    - Buurt L, afdeling 5, deel 2., 411
    - Buurt L, afdeling 5, deel 3., 412
    - Buurt L, afdeling 6, deel 1., 413
    - Buurt L, afdeling 6, deel 2., 414
    - Buurt L, afdeling 6, deel 3., 415
    - Buurt L, supplement 1., 416
    - Buurt L, supplement 2., 417
    - Buurt L, supplement 3., 418
    - Buurt M, afdeling 1, deel 1., 419
    - Buurt M, afdeling 1, deel 2., 420
    - Buurt M, afdeling 1, deel 3., 421
    - Buurt M, afdeling 2, deel 1., 422
    - Buurt M, afdeling 2, deel 2., 423
    - Buurt M, afdeling 2, deel 3., 424
    - Buurt M, afdeling 3, deel 1., 425
    - Buurt M, afdeling 3, deel 2., 426
    - Buurt M, afdeling 3, deel 3., 427
    - Buurt M, afdeling 4, deel 1., 428
    - Buurt M, afdeling 4, deel 2., 429
    - Buurt M, afdeling 4, deel 3., 430
    - Buurt M, supplement 1., 431
    - Buurt M, supplement 2., 432
    - Buurt M, supplement 3., 433
    - Buurt N, afdeling 1, deel 1., 434
    - Buurt N, afdeling 1, deel 2., 435
    - Buurt N, afdeling 1, deel 3., 436
    - Buurt N, afdeling 2, deel 1., 437
    - Buurt N, afdeling 2, deel 2., 438
    - Buurt N, afdeling 2, deel 3., 439
    - Buurt N, afdeling 3, deel 1., 440
    - Buurt N, afdeling 3, deel 2., 441
    - Buurt N, afdeling 3, deel 3., 442
    - Buurt N, afdeling 4, deel 1., 443
    - Buurt N, afdeling 4, deel 2., 444
    - Buurt N, afdeling 4, deel 3., 445
    - Buurt N, afdeling 5, deel 1., 446
    - Buurt N, afdeling 5, deel 2., 447
    - Buurt N, afdeling 5, deel 3., 448
    - Buurt N, supplement 1., 449
    - Buurt N, supplement 2., 450
    - Buurt O, afdeling 1, deel 1., 451
    - Buurt O, afdeling 1, deel 2., 452
    - Buurt O, afdeling 1, deel 3., 453
    - Buurt O, afdeling 2, deel 1., 454
    - Buurt O, afdeling 2, deel 2., 455
    - Buurt O, afdeling 2, deel 3., 456
    - Buurt O, afdeling 3, deel 1., 457
    - Buurt O, afdeling 3, deel 2., 458
    - Buurt O, afdeling 3, deel 3., 459
    - Buurt O, afdeling 4, deel 1., 460
    - Buurt O, afdeling 4, deel 2., 461
    - Buurt O, afdeling 4, deel 3., 462
    - Buurt O, afdeling 5, deel 1., 463
    - Buurt O, afdeling 5, deel 2., 464
    - Buurt O, afdeling 5, deel 3., 465
    - Buurt O, supplement 1., 466
    - Buurt O, supplement 2., 467
    - Buurt P, afdeling 1, deel 1., 468
    - Buurt P, afdeling 1, deel 2., 469
    - Buurt P, afdeling 1, deel 3., 470
    - Buurt P, afdeling 2, deel 1., 471
    - Buurt P, afdeling 2, deel 2., 472
    - Buurt P, afdeling 2, deel 3., 473
    - Buurt P, afdeling 3, deel 1., 474
    - Buurt P, afdeling 3, deel 2., 475
    - Buurt P, afdeling 3, deel 3., 476
    - Buurt P, supplement 1., 477
    - Buurt P, supplement 2., 478
    - Buurt Q, afdeling 1, deel 1., 479
    - Buurt Q, afdeling 1, deel 2., 480
    - Buurt Q, afdeling 1, deel 3., 481
    - Buurt Q, afdeling 2, deel 1., 482
    - Buurt Q, afdeling 2, deel 2., 483
    - Buurt Q, afdeling 2, deel 3., 484
    - Buurt Q, afdeling 3, deel 1., 485
    - Buurt Q, afdeling 3, deel 2., 486
    - Buurt Q, afdeling 3, deel 3., 487
    - Buurt Q, supplement 1., 488
    - Buurt Q, supplement 2., 489
    - Buurt R, afdeling 1, deel 1., 490
    - Buurt R, afdeling 1, deel 2., 491
    - Buurt R, afdeling 1, deel 3., 492
    - Buurt R, afdeling 2, deel 1., 493
    - Buurt R, afdeling 2, deel 2., 494
    - Buurt R, afdeling 2, deel 3., 495
    - Buurt R, afdeling 3, deel 1., 496
    - Buurt R, afdeling 3, deel 2., 497
    - Buurt R, afdeling 3, deel 3., 498
    - Buurt R, supplement 1., 499
    - Buurt S, afdeling 1, deel 1., 500
    - Buurt S, afdeling 1, deel 2, eerste gedeelte., 501
    - Buurt S, afdeling 1, deel 2, tweede gedeelte., 502
    - Buurt S, afdeling 1, deel 3, eerste gedeelte., 503
    - Buurt S, afdeling 1, deel 3, tweede gedeelte., 504
    - Buurt S, afdeling 2, deel 1., 505
    - Buurt S, afdeling 2, deel 2., 506
    - Buurt S, afdeling 2, deel 3., 507
    - Buurt S, supplement 1., 508
    - Buurt S, supplement 2., 509
    - Buurt T, afdeling 1, deel 1., 510
    - Buurt T, afdeling 1, deel 2., 511
    - Buurt T, afdeling 1, deel 3., 512
    - Buurt T, afdeling 2, deel 1., 513
    - Buurt T, afdeling 2, deel 2., 514
    - Buurt T, afdeling 2, deel 3., 515
    - Buurt T, afdeling 3, deel 1., 516
    - Buurt T, afdeling 3, deel 2., 517
    - Buurt T, afdeling 3, deel 3., 518
    - Buurt T, afdeling 4, deel 1., 519
    - Buurt T, afdeling 4, deel 2., 520
    - Buurt T, afdeling 4, deel 3., 521
    - Buurt T, afdeling 5, deel 1., 522
    - Buurt T, afdeling 5, deel 2., 523
    - Buurt T, afdeling 5, deel 3., 524
    - Buurt T, afdeling 6, deel 1., 525
    - Buurt T, afdeling 6, deel 2., 526
    - Buurt T, afdeling 6, deel 3., 527
    - Buurt T, afdeling 7, deel 1., 528
    - Buurt T, afdeling 7, deel 2., 529
    - Buurt T, afdeling 7, deel 3., 530
    - Buurt T, supplement 1., 531
    - Buurt T, supplement 2., 532
    - Buurt U, afdeling 1, deel 1., 533
    - Buurt U, afdeling 1, deel 2., 534
    - Buurt U, afdeling 1, deel 3., 535
    - Buurt U, afdeling 2, deel 1., 536
    - Buurt U, afdeling 2, deel 2., 537
    - Buurt U, afdeling 2, deel 3., 538
    - Buurt U, afdeling 3, deel 1., 539
    - Buurt U, afdeling 3, deel 2., 540
    - Buurt U, afdeling 3, deel 3., 541
    - Buurt U, afdeling 4, deel 1., 542
    - Buurt U, afdeling 4, deel 2., 543
    - Buurt U, afdeling 4, deel 3., 544
    - Buurt U, afdeling 5, deel 1., 545
    - Buurt U, afdeling 5, deel 2., 546
    - Buurt U, afdeling 5, deel 3., 547
    - Buurt U, afdeling 6, deel 1., 548
    - Buurt U, afdeling 6, deel 2., 549
    - Buurt U, afdeling 6, deel 3., 550
    - Buurt U, afdeling 7, deel 1., 551
    - Buurt U, afdeling 7, deel 2., 552
    - Buurt U, afdeling 7, deel 3., 553
    - Buurt U, supplement 1., 554
    - Buurt U, supplement 2., 555
    - Buurt V, afdeling 1, deel 1., 556
    - Buurt V, afdeling 1, deel 2., 557
    - Buurt V, afdeling 1, deel 3., 558
    - Buurt V, afdeling 2, deel 1., 559
    - Buurt V, afdeling 2, deel 2., 560
    - Buurt V, afdeling 2, deel 3., 561
    - Buurt V, afdeling 3, deel 1., 562
    - Buurt V, afdeling 3, deel 2., 563
    - Buurt V, afdeling 3, deel 3., 564
    - Buurt V, supplement 1., 565
    - Buurt V, supplement 2., 566
    - Buurt W, afdeling 1, deel 1., 567
    - Buurt W, afdeling 1, deel 2., 568
    - Buurt W, afdeling 1, deel 3., 569
    - Buurt W, afdeling 2, deel 1., 570
    - Buurt W, afdeling 2, deel 2., 571
    - Buurt W, afdeling 2, deel 3., 572
    - Buurt W, afdeling 3, deel 1., 573
    - Buurt W, afdeling 3, deel 2., 574
    - Buurt W, afdeling 3, deel 3., 575
    - Buurt W, afdeling 4, deel 1., 576
    - Buurt W, afdeling 4, deel 2., 577
    - Buurt W, afdeling 4, deel 3., 578
    - Buurt W, afdeling 5, deel 1., 579
    - Buurt W, afdeling 5, deel 2., 580
    - Buurt W, afdeling 5, deel 3., 581
    - Buurt W, supplement 1., 582
    - Buurt W, supplement 2., 583
    - Buurt X, afdeling 1, deel 1., 584
    - Buurt X, afdeling 1, deel 2, eerste gedeelte., 585
    - Buurt X, afdeling 1, deel 2, tweede gedeelte., 586
    - Buurt X, afdeling 1, deel 3, eerste gedeelte., 587
    - Buurt X, afdeling 1, deel 3, tweede gedeelte., 588
    - Buurt X, afdeling 2, deel 1., 589
    - Buurt X, afdeling 2, deel 2., 590
    - Buurt X, afdeling 2, deel 3., 591
    - Buurt X, afdeling 3, deel 1., 592
    - Buurt X, afdeling 3, deel 2., 593
    - Buurt X, afdeling 3, deel 3., 594
    - Buurt X, afdeling 4, deel 1., 595
    - Buurt X, afdeling 4, deel 2., 596
    - Buurt X, afdeling 4, deel 3., 597
    - Buurt X, supplement 1., 598
    - Buurt X, supplement 2., 599
    - Buurt Y, afdeling 1, deel 1., 600
    - Buurt Y, afdeling 1, deel 2., 601
    - Buurt Y, afdeling 1, deel 3., 602
    - Buurt Y, afdeling 2, deel 1., 603
    - Buurt Y, afdeling 2, deel 2., 604
    - Buurt Y, afdeling 2, deel 3., 605
    - Buurt Y, afdeling 3, deel 1., 606
    - Buurt Y, afdeling 3, deel 2., 607
    - Buurt Y, afdeling 3, deel 3., 608
    - Buurt Y, afdeling 4, deel 1., 609
    - Buurt Y, afdeling 4, deel 2., 610
    - Buurt Y, afdeling 4, deel 3., 611
    - Buurt Y, supplement 1., 612
    - Buurt Y, supplement 2., 613
    - Buurt Z, afdeling 1, deel 1., 614
    - Buurt Z, afdeling 1, deel 2., 615
    - Buurt Z, afdeling 1, deel 3., 616
    - Buurt Z, afdeling 2, deel 1., 617
    - Buurt Z, afdeling 2, deel 2., 618
    - Buurt Z, afdeling 2, deel 3., 619
    - Buurt Z, afdeling 3, deel 1., 620
    - Buurt Z, afdeling 3, deel 2., 621
    - Buurt Z, afdeling 3, deel 3., 622
    - Buurt Z, afdeling 4, deel 1., 623
    - Buurt Z, afdeling 4, deel 2., 624
    - Buurt Z, afdeling 4, deel 3., 625
    - Buurt Z, afdeling 5, deel 1., 626
    - Buurt Z, afdeling 5, deel 2., 627
    - Buurt Z, afdeling 5, deel 3., 628
    - Buurt Z, afdeling 6, deel 1., 629
    - Buurt Z, afdeling 6, deel 2., 630
    - Buurt Z, afdeling 6, deel 3., 631
    - Buurt Z, supplement 1., 632
    - Buurt AA, afdeling 1, deel 1., 633
    - Buurt AA, afdeling 1, deel 2., 634
    - Buurt AA, afdeling 1, deel 3., 635
    - Buurt AA, afdeling 2, deel 1., 636
    - Buurt AA, afdeling 2, deel 2., 637
    - Buurt AA, afdeling 2, deel 3., 638
    - Buurt AA, afdeling 3, deel 1., 639
    - Buurt AA, afdeling 3, deel 2., 640
    - Buurt AA, afdeling 3, deel 3., 641
    - Buurt AA, afdeling 4, deel 1., 642
    - Buurt AA, afdeling 4, deel 2., 643
    - Buurt AA, afdeling 4, deel 3., 644
    - Buurt AA, afdeling 5, deel 1., 645
    - Buurt AA, afdeling 5, deel 2., 646
    - Buurt AA, afdeling 5, deel 3., 647
    - Buurt AA, supplement 1., 648
    - Buurt AA, supplement 2., 649
    - Buurt BB, afdeling 1, deel 1., 650
    - Buurt BB, afdeling 1, deel 2., 651
    - Buurt BB, afdeling 1, deel 3., 652
    - Buurt BB, afdeling 2, deel 1., 653
    - Buurt BB, afdeling 2, deel 2., 654
    - Buurt BB, afdeling 2, deel 3., 655
    - Buurt BB, afdeling 3, deel 1., 656
    - Buurt BB, afdeling 3, deel 2., 657
    - Buurt BB, afdeling 3, deel 3., 658
    - Buurt BB, afdeling 4, deel 1., 659
    - Buurt BB, afdeling 4, deel 2., 660
    - Buurt BB, afdeling 4, deel 3., 661
    - Buurt BB, afdeling 5, deel 1., 662
    - Buurt BB, afdeling 5, deel 2., 663
    - Buurt BB, afdeling 5, deel 3., 664
    - Buurt BB, supplement 1., 665
    - Buurt BB, supplement 2., 666
    - Buurt CC, afdeling 1, deel 1., 667
    - Buurt CC, afdeling 1, deel 2., 668
    - Buurt CC, afdeling 1, deel 3., 669
    - Buurt CC, afdeling 2, deel 1., 670
    - Buurt CC, afdeling 2, deel 1, duplicaat., 671
    - Buurt CC, afdeling 2, deel 2., 672
    - Buurt CC, afdeling 2, deel 3., 673
    - Buurt CC, afdeling 3, deel 1., 674
    - Buurt CC, afdeling 3, deel 2., 675
    - Buurt CC, afdeling 3, deel 3., 676
    - Buurt CC, afdeling 4, deel 1., 677
    - Buurt CC, afdeling 4, deel 2., 678; 737 delen
    - Buurt CC, afdeling 4, deel 3., 679
    - Buurt CC, afdeling 5, deel 1., 680
    - Buurt CC, afdeling 5, deel 2., 681
    - Buurt CC, afdeling 5, deel 3., 682
    - Buurt CC, afdeling 6, deel 1., 683
    - Buurt CC, afdeling 6, deel 2., 684
    - Buurt CC, afdeling 6, deel 3., 685
    - Buurt CC, supplement 1., 686
    - Buurt CC, supplement 2., 687
    - Buurt DD, afdeling 1, deel 1., 688
    - Buurt DD, afdeling 1, deel 2., 689
    - Buurt DD, afdeling 1, deel 3., 690
    - Buurt DD, afdeling 2, deel 1., 691
    - Buurt DD, afdeling 2, deel 2., 692
    - Buurt DD, afdeling 2, deel 3., 693
    - Buurt DD, afdeling 3, deel 1., 694
    - Buurt DD, afdeling 3, deel 2., 695
    - Buurt DD, afdeling 3, deel 3., 696
    - Buurt DD, afdeling 4, deel 1., 697
    - Buurt DD, afdeling 4, deel 2., 698
    - Buurt DD, afdeling 4, deel 3., 699
    - Buurt DD, supplement 1., 700
    - Buurt EE, afdeling 1, deel 1., 701
    - Buurt EE, afdeling 1, deel 2., 702
    - Buurt EE, afdeling 1, deel 3., 703
    - Buurt EE, afdeling 2, deel 1., 704
    - Buurt EE, afdeling 2, deel 2., 705
    - Buurt EE, afdeling 2, deel 3., 706
    - Buurt EE, afdeling 3, deel 1., 707
    - Buurt EE, afdeling 3, deel 2., 708
    - Buurt EE, afdeling 3, deel 3., 709
    - Buurt EE, afdeling 4, deel 1., 710
    - Buurt EE, afdeling 4, deel 2., 711
    - Buurt EE, afdeling 4, deel 3., 712
    - Buurt EE, afdeling 5, deel 1., 713
    - Buurt EE, afdeling 5, deel 2., 714
    - Buurt EE, afdeling 5, deel 3., 715
    - Buurt EE, afdeling 6, deel 1., 716
    - Buurt EE, afdeling 6, deel 2., 717
    - Buurt EE, afdeling 6, deel 3., 718
    - Buurt EE, supplement 1., 719
    - Buurt FF, afdeling 1, deel 1., 720
    - Buurt FF, afdeling 1, deel 2., 721
    - Buurt FF, afdeling 1, deel 3., 722
    - Buurt FF, afdeling 2, deel 1., 723
    - Buurt FF, afdeling 2, deel 2., 724
    - Buurt FF, afdeling 2, deel 3., 725
    - Buurt FF, afdeling 3, deel 1., 726
    - Buurt FF, afdeling 3, deel 2., 727
    - Buurt FF, afdeling 3, deel 3., 728
    - Buurt FF, afdeling 4, deel 1., 729
    - Buurt FF, afdeling 4, deel 2., 730
    - Buurt FF, afdeling 4, deel 3., 731
    - Buurt FF, supplement 1., 732
    - Buurt FF, supplement 2., 733
    - Buurt FF, supplement 3., 734
    - Buurt GG, afdeling 1, deel 1., 735
    - Buurt GG, afdeling 1, deel 2., 736
    - Buurt GG, afdeling 1, deel 3., 737
    - Buurt GG, afdeling 2, deel 1., 738
    - Buurt GG, afdeling 2, deel 2., 739
    - Buurt GG, afdeling 2, deel 3., 740
    - Buurt GG, afdeling 3, deel 1., 741
    - Buurt GG, afdeling 3, deel 2., 742
    - Buurt GG, afdeling 3, deel 3., 743
    - Buurt GG, afdeling 4, deel 1., 744
    - Buurt GG, afdeling 4, deel 2., 745
    - Buurt GG, afdeling 4, deel 3., 746
    - Buurt GG, afdeling 5, deel 1., 747
    - Buurt GG, afdeling 5, deel 2., 748
    - Buurt GG, afdeling 5, deel 3., 749
    - Buurt GG, afdeling 6, deel 1., 750
    - Buurt GG, afdeling 6, deel 2., 751
    - Buurt GG, afdeling 6, deel 3., 752
    - Buurt GG, supplement 1., 753
    - Buurt GG, supplement 2., 754
    - Buurt GG, supplement 3., 755
    - Buurt HH, afdeling 1, deel 1., 756
    - Buurt HH, afdeling 1, deel 2., 757
    - Buurt HH, afdeling 1, deel 3., 758
    - Buurt HH, afdeling 2, deel 1., 759
    - Buurt HH, afdeling 2, deel 2., 760
    - Buurt HH, afdeling 2, deel 3., 761
    - Buurt HH, afdeling 3, deel 1., 762
    - Buurt HH, afdeling 3, deel 2., 763
    - Buurt HH, afdeling 3, deel 3., 764
    - Buurt HH, afdeling 4, deel 1., 765
    - Buurt HH, afdeling 4, deel 2., 766
    - Buurt HH, afdeling 4, deel 3., 767
    - Buurt HH, supplement 1., 768
    - Buurt II, afdeling 1, deel 1., 769
    - Buurt II, afdeling 1, deel 2., 770
    - Buurt II, afdeling 1, deel 3., 771
    - Buurt II, afdeling 2, deel 1., 772
    - Buurt II, afdeling 2, deel 2., 773
    - Buurt II, afdeling 2, deel 3., 774
    - Buurt II, afdeling 3, deel 1., 775
    - Buurt II, afdeling 3, deel 2., 776
    - Buurt II, afdeling 3, deel 3., 777
    - Buurt II, afdeling 4, deel 1., 778
    - Buurt II, afdeling 4, deel 2., 779
    - Buurt II, afdeling 4, deel 3., 780
    - Buurt II, supplement 1., 781
    - Buurt II, supplement 2., 782
    - Buurt KK, afdeling 1, deel 1., 783
    - Buurt KK, afdeling 1, deel 2., 784
    - Buurt KK, afdeling 1, deel 3., 785
    - Buurt KK, afdeling 2, deel 1., 786
    - Buurt KK, afdeling 2, deel 2., 787
    - Buurt KK, afdeling 2, deel 3., 788
    - Buurt KK, afdeling 3, deel 1., 789
    - Buurt KK, afdeling 3, deel 2., 790
    - Buurt KK, afdeling 3, deel 3., 791
    - Buurt KK, afdeling 4, deel 1., 792
    - Buurt KK, afdeling 4, deel 2., 793
    - Buurt KK, afdeling 4, deel 3., 794
    - Buurt KK, supplement 1., 795
    - Buurt LL, afdeling 1, deel 1., 796
    - Buurt LL, afdeling 1, deel 2., 797
    - Buurt LL, afdeling 1, deel 3., 798
    - Buurt LL, afdeling 2, deel 1., 799
    - Buurt LL, afdeling 2, deel 2., 800
    - Buurt LL, afdeling 2, deel 3., 801
    - Buurt LL, afdeling 3, deel 1., 802
    - Buurt LL, afdeling 3, deel 2., 803
    - Buurt LL, afdeling 3, deel 3., 804
    - Buurt LL, supplement 1., 805
    - Buurt LL, supplement 2., 806
    - Buurt MM, afdeling 1, deel 1., 807
    - Buurt MM, afdeling 1, deel 2., 808
    - Buurt MM, afdeling 1, deel 3., 809
    - Buurt MM, afdeling 2, deel 1., 810
    - Buurt MM, afdeling 2, deel 2., 811
    - Buurt MM, afdeling 2, deel 3., 812
    - Buurt MM, afdeling 3, deel 1., 813
    - Buurt MM, afdeling 3, deel 2., 814
    - Buurt MM, afdeling 3, deel 3., 815
    - Buurt MM, afdeling 4, deel 1., 816
    - Buurt MM, afdeling 4, deel 2., 817
    - Buurt MM, afdeling 4, deel 3., 818
    - Buurt MM, supplement 1., 819
    - Buurt NN, afdeling 1, deel 1., 820
    - Buurt NN, afdeling 1, deel 2., 821
    - Buurt NN, afdeling 1, deel 3., 822
    - Buurt NN, afdeling 2, deel 1., 823
    - Buurt NN, afdeling 2, deel 2., 824
    - Buurt NN, afdeling 2, deel 3., 825
    - Buurt NN, afdeling 3, deel 1., 826
    - Buurt NN, afdeling 3, deel 2., 827
    - Buurt NN, afdeling 3, deel 3., 828
    - Buurt NN, afdeling 4, deel 1., 829
    - Buurt NN, afdeling 4, deel 2., 830
    - Buurt NN, afdeling 4, deel 3., 831
    - Buurt NN, supplement 1., 832
    - Buurt OO, afdeling 1, deel 1., 833
    - Buurt OO, afdeling 1, deel 2., 834
    - Buurt OO, afdeling 1, deel 3., 835
    - Buurt OO, afdeling 2, deel 1., 836
    - Buurt OO, afdeling 2, deel 2., 837
    - Buurt OO, afdeling 2, deel 3., 838
    - Buurt OO, afdeling 3, deel 1., 839
    - Buurt OO, afdeling 3, deel 2., 840
    - Buurt OO, afdeling 3, deel 3., 841
    - Buurt OO, afdeling 4, deel 1., 842
    - Buurt OO, afdeling 4, deel 2., 843
    - Buurt OO, afdeling 4, deel 3., 844
    - Buurt OO, afdeling 5, deel 1., 845
    - Buurt OO, afdeling 5, deel 2., 846
    - Buurt OO, afdeling 5, deel 3., 847
    - Buurt OO, afdeling 6, deel 1., 848
    - Buurt OO, afdeling 6, deel 2., 849
    - Buurt OO, afdeling 6, deel 3., 850
    - Buurt OO, supplement 1., 851
    - Buurt PP, afdeling 1, deel 1., 852
    - Buurt PP, afdeling 1, deel 2., 853
    - Buurt PP, afdeling 1, deel 3., 854
    - Buurt PP, afdeling 2, deel 1., 855
    - Buurt PP, afdeling 2, deel 2., 856
    - Buurt PP, afdeling 2, deel 3., 857
    - Buurt PP, afdeling 3, deel 1., 858
    - Buurt PP, afdeling 3, deel 2., 859
    - Buurt PP, afdeling 3, deel 3., 860
    - Buurt PP, afdeling 4, deel 1., 861
    - Buurt PP, afdeling 4, deel 2., 862
    - Buurt PP, afdeling 4, deel 3., 863
    - Buurt PP, afdeling 5, deel 1., 864
    - Buurt PP, afdeling 5, deel 2., 865
    - Buurt PP, afdeling 5, deel 3., 866
    - Buurt PP, afdeling 6, deel 1., 867
    - Buurt PP, afdeling 6, deel 2., 868
    - Buurt PP, afdeling 6, deel 3., 869
    - Buurt PP, supplement 1., 870
    - Buurt PP, supplement 2, eerste gedeelte., 871
    - Buurt PP, supplement 2, tweede gedeelte., 872
    - Buurt QQ, afdeling 1, deel 1., 873
    - Buurt QQ, afdeling 1, deel 2., 874
    - Buurt QQ, afdeling 1, deel 3., 875
    - Buurt QQ, afdeling 2, deel 1., 876
    - Buurt QQ, afdeling 2, deel 2., 877
    - Buurt QQ, afdeling 2, deel 3., 878
    - Buurt QQ, afdeling 3, deel 1., 879
    - Buurt QQ, afdeling 3, deel 2, eerste gedeelte., 880
    - Buurt QQ, afdeling 3, deel 2, tweede gedeelte., 881
    - Buurt QQ, afdeling 3, deel 3., 882
    - Buurt QQ, afdeling 4, deel 1., 883
    - Buurt QQ, afdeling 4, deel 2., 884
    - Buurt QQ, afdeling 4, deel 3., 885
    - Buurt QQ, afdeling 5, deel 1., 886
    - Buurt QQ, afdeling 5, deel 2., 887
    - Buurt QQ, afdeling 5, deel 3., 888
    - Buurt QQ, afdeling 6, deel 1., 889
    - Buurt QQ, afdeling 6, deel 2., 890
    - Buurt QQ, afdeling 6, deel 3., 891
    - Buurt QQ, afdeling 7, deel 1., 892
    - Buurt QQ, afdeling 7, deel 2., 893
    - Buurt QQ, afdeling 7, deel 3., 894
    - Buurt QQ, supplement 1., 895
    - Buurt QQ, supplement 2., 896
    - Buurt QQ, supplement 3., 897
    - Buurt RR, afdeling 1, deel 1., 898
    - Buurt RR, afdeling 1, deel 2., 899
    - Buurt RR, afdeling 1, deel 3., 900
    - Buurt RR, afdeling 2, deel 1., 901
    - Buurt RR, afdeling 2, deel 2., 902
    - Buurt RR, afdeling 2, deel 3., 903
    - Buurt RR, supplement 1., 904
    - Buurt RR, supplement 2., 905
    - Buurt SS, afdeling 1, deel 1., 906
    - Buurt SS, afdeling 1, deel 2., 907
    - Buurt SS, afdeling 1, deel 3., 908
    - Buurt SS, afdeling 2, deel 1., 909
    - Buurt SS, afdeling 2, deel 2., 910
    - Buurt SS, afdeling 2, deel 3., 911
    - Buurt SS, afdeling 3, deel 1., 912
    - Buurt SS, afdeling 3, deel 2., 913
    - Buurt SS, afdeling 3, deel 3., 914
    - Buurt SS, afdeling 4, deel 1., 915
    - Buurt SS, afdeling 4, deel 2., 916
    - Buurt SS, afdeling 4, deel 3., 917
    - Buurt SS, supplemenr 1., 918
    - Buurt TT, afdeling 1, deel 1., 919
    - Buurt TT, afdeling 1, deel 2., 920
    - Buurt TT, afdeling 1, deel 3., 921
    - Buurt TT, afdeling 2, deel 1., 922
    - Buurt TT, afdeling 2, deel 2., 923
    - Buurt TT, afdeling 2, deel 3., 924
    - Buurt TT, afdeling 3, deel 1., 925
    - Buurt TT, afdeling 3, deel 2., 926
    - Buurt TT, afdeling 3, deel 3., 927
    - Buurt TT, afdeling 4, deel 1., 928
    - Buurt TT, afdeling 4, deel 2., 929
    - Buurt TT, afdeling 4, deel 3., 930
    - Buurt TT, afdeling 5, deel 1., 931
    - Buurt TT, afdeling 5, deel 2., 932
    - Buurt TT, afdeling 5, deel 3., 933
    - Buurt UU, afdeling 1, deel 1., 934
    - Buurt UU, afdeling 1, deel 2., 935
    - Buurt UU, afdeling 1, deel 3., 936
    - Buurt UU, afdeling 2, deel 1., 937
    - Buurt UU, afdeling 2, deel 2., 938
    - Buurt UU, afdeling 2, deel 3., 939
    - Buurt UU, afdeling 3, deel 1., 940